臺灣新北地方法院民事裁定
110年度消債職聲免字第100號
聲  請  人
即  債務人  連信國
代  理  人  趙興偉律師
相  對  人  第一商業銀行股份有限公司

法定代理人  邱月琴
代  理  人  吳金誠
            林德昌
相  對  人  台北富邦商業銀行股份有限公司

法定代理人  程耀輝


相  對  人  遠東國際商業銀行股份有限公司

法定代理人  周添財


相  對  人  凱基商業銀行股份有限公司


法定代理人  魏寶生


相  對  人  中國信託商業銀行股份有限公司


法定代理人  利明献


相  對  人  和潤企業股份有限公司

法定代理人  田天明
上列債務人因消費者債務清理清算事件，經本院裁定終結清算程
序確定，裁定如下：
    主  文
債務人甲○○應予免責。
    理  由
一、聲請人甲○○前於民國108年8月29日向本院具狀聲請消費者債
    務清理之清算，經本院以108年度消債清字第156號裁定自10
    9年4月10日開始清算程序，並經本院司法事務官以109年度
    司執消債清字第52號進行清算程序，嗣經本院司法事務官製
    作分配表並業已分配完結，故本院司法事務官於110年3月31
    日裁定終結清算程序並確定在案等情，業據本院調取前述消
    費者債務清理事件相關卷宗核閱屬實。是本件即應審查聲請
    人有無消費者債務清理條例（下稱消債條例）第133條、第1
    34條所定應不免責之情形。
二、聲請人及債權人之意見如下：
（一）聲請人：聲請人無消債條例第133、134條所定不免責事由
      ，請裁定准予免責。
（二）中國信託商業銀行股份有限公司、凱基商業銀行股份有限
      公司、台北富邦商業銀行股份有限公司、遠東國際商業銀
      行股份有限公司、第一商業銀行股份有限公司：聲請人有
      消債條例第133條所定不免責之事由，並請審查聲請人有
      無消債條例第134條所定不應免責之情事。
（三）和潤企業股份有限公司：聲請人尚有債務新臺幣（下同）
      12萬5272元未清償。
三、本院的判斷
（一）聲請人自本院裁定開始清算程序時起，每月領有固定薪資
      約2萬6000元乙情，有聲請人提出之勞工保險被保險人投
      保資料表及本院110年11月22日訊問筆錄可證（見本院消
      債職聲免卷第87頁、第129頁）。且聲請人每月領取補助
      合計1萬5518元乙節，亦有新北市政府社會局新北社助字
      第1101380172號函可證（見消債職聲免卷第81頁至第84頁
      及第49頁至第51頁）。是聲請人固定收入每月為4萬1518
      元。又聲請人2名子女均未成年，母親已高齡73歲等情，
      有戶籍謄本為憑（本院消債清卷第49頁），均有受聲請人
      扶養之必要，故聲請人每月支出除個人必要生活費外，尚
      須扶養2名未成年子女（扶養義務負擔比例為2分之1）及
      母親（扶養費為必要生活費扣除國民年金4307元後餘額除
      以3）。依消債條例第64條之2所訂之數額計算，聲請人每
      月必要生活費用為4萬2244元（1萬8720＋1萬8720×2÷2＋480
      4＝4萬2244）。故聲請人之每月固定收入扣除必要生活費
      用後已無餘額，自無消債條例第133條所定應予不免責之
      事由。
（二）消債條例關於清算程序係以免責為原則，不免責為例外，
      債權人如主張債務人有該條例第134條各款所定行為，自
      應就債務人合於上開要件之事實，舉證以實其說。本件多
      數債權人雖具狀表明不同意聲請人免責，惟均未具體說明
      或提出相當事證證明，且本院復查無債務人有消債條例第
      134條所列各款之不免責事由，則債權人之主張，難認有
      據。
四、結論
　　聲請人經法院為終止清算程序之裁定確定，無消債條例第13
    3條或第134條各款所定不應免責事由存在，自應以裁定免除
    聲請人之債務。是聲請人主張其應免責，為有理由，應予准
    許，爰裁定如主文。
中　　華　　民　　國　　110 　年　　12　　月　　28　　日
                  民事第四庭    法　官　林琮欽
以上正本證明與原本無異
如不服本裁定，得於收受裁定正本後10日內向本院提出抗告狀，
並繳納抗告裁判費新臺幣1000元整。
中　　華　　民　　國　　110 　年　　12　　月　　29　　日
                                書記官　陳威同